【裁判字號】    95,易,557
【裁判日期】    950525
【裁判案由】    傷害
【裁判全文】
臺灣士林地方法院刑事判決               95年度易字第557號
公  訴  人  臺灣士林地方法院檢察署檢察官
被      告  甲○○
選任辯護人  苗怡凡律師
上列被告因傷害案件，經檢察官聲請以簡易判決處刑（94年度偵
字第6068號），本院士林簡易庭認不宜以簡易判決處刑（94年度
士簡字第731 號），移由本院刑事庭改依通常程序審理，並判決
如下：
    主  文
本件公訴不受理。
    理  由
一、公訴意旨略以：被告甲○○與乙○○係夫妻關係，被告甲○
    ○於民國93年10月8 日20時許，在其臺北市○○區○○街28
    0 巷27弄11號3 樓住處，持離婚協議書，請乙○○簽名，遭
    乙○○拒絕後，雙方發生爭執，被告甲○○以手推開乙○○
    欲離家，因乙○○站在大門處擋住其去路，並以雙手抓住被
    告甲○○之手臂阻止其外出，甲○○心生不滿，遂基於普通
    傷害之犯意，以牙齒咬乙○○之右手臂，致乙○○受有右手
    背紅腫、右手背挫傷之身體傷害。案經乙○○訴由臺灣士林
    地方法院檢察署偵辦，因認被告甲○○涉犯刑法第277 條第
    1 項之普通傷害罪嫌。
二、按第一審法院得因檢察官之聲請，不經通常審判程序，逕以
    簡易判決處刑者，所科之刑以宣告緩刑、得易科罰金之有期
    徒刑及拘役或罰金為限，此觀諸刑事訴訟法第449 條第3 項
    規定自明。被告所犯之罪不合於該條所定得以簡易判決處刑
    時，依同法第452 條、第451 條之1 第4 項但書第3 款規定
    ，即應依通常程序審判之。本件聲請人即公訴人臺灣士林地
    方法院檢察署檢察官認被告甲○○涉有刑法第277 條第1 項
    之普通傷害罪嫌，無非係以告訴人乙○○之指訴，郵局存證
    信函及行政院國軍退除役官兵輔導委員會臺北榮民總醫院診
    斷證明書各1 紙為其主要論據。惟告訴人乙○○嗣既於本案
    繫屬本院刑事庭後之95年5 月11日已具狀撤回告訴，亦即本
    案應為不受理之判決（詳如後述），揆諸首開規定，即不得
    逕以簡易判決處刑。原檢察官聲請以簡易判決處刑，容有未
    合，自應依通常程序進行審判。其次，依刑事訴訟法第451
    條之規定，檢察官聲請以簡易判決處刑者，其聲請與起訴有
    同一之效力。本件如上所述，既認檢察官簡易判決之聲請於
    法未合，應依通常程序審判，則參照上開刑事訴訟法第451
    條第1 項及第3 項之規定，應認本件業經檢察官提起公訴，
    合先敘明。
三、按告訴乃論之罪，告訴人於第一審辯論終結前得撤回其告訴
    ，又告訴經撤回者，應諭知不受理之判決，並得不經言詞辯
    論為之，刑事訴訟法第238 條第1 項、第303 條第3 款、第
    307 條分別定有明文。
四、查本件告訴人乙○○告訴被告甲○○普通傷害案件，聲請簡
    易判決處刑書認係犯刑法第277 條第1 項之普通傷害罪，依
    同法第287 條前段之規定，須告訴乃論。茲據告訴人與被告
    甲○○達成和解，並由告訴人具狀撤回告訴，此有調解筆錄
    及刑事撤回告訴狀1 份附卷可按，依照上開說明，本件爰不
    經言詞辯論，逕諭知不受理之判決。
據上論斷，應依刑事訴訟法第452 條、第303 條第3 款、第307
條，判決如主文。
中    華    民    國    95    年    5     月    25    日
                  刑事第六庭審判長法  官  李育仁
                                  法  官  姜麗香
                                  法  官  許辰舟
以上正本證明與原本無異。
如不服本判決，應於判決送達後10日內，向本院提出上訴狀。
                                  書記官  洪忠改
中    華    民    國    95    年    5     月    25    日


司法院資訊處製作；財團法人民間司法改革基金會備份。
